【裁判字號】    97,非抗,102
【裁判日期】    971208
【裁判案由】    票款執行
【裁判全文】
臺灣高等法院民事裁定                 97年度非抗字第102號
抗  告  人  乙○○
相  對  人  甲○○
抗告人因與相對人間票款執行事件，對於中華民國97年10月20日
臺灣臺北地方法院97年度審抗字第67號所為裁定提起抗告，本院
裁定如下：
    主      文
抗告駁回。
抗告程序費用由抗告人負擔。
    理      由
一、原裁定以：原法院民國97年9 月30日97年度審抗字第67號裁
    定已就抗告人於97年8 月22日所提民事抗告狀之理由詳為審
    酌後，認其所提之抗告理由並無可採，以抗告無理由駁回，
    非以抗告人未表明抗告理由，抗告不合法律上程式，而以抗
    告不合法予以裁定駁回，是原裁定並未涉及適用法規是否顯
    有錯誤，更無所謂法律問題意義重大而有加以闡釋之必要。
    乃裁定駁回抗告人提起之再抗告。經核無不合。
二、抗告意旨略以：依非訟事件法第46條準用民事訴訟法第495
    條第1 項、第440條、第442條規定，原審應裁定一定期間給
    予抗告人補提抗告理由，然前審竟未給予裁定命補正之期間
    ，即貿然以上訴無理由駁回抗告人之聲請，顯判決違背法令
    而涉及之法律見解具有原則上之重要性，且未依法給予抗告
    人補提抗告理由之機會，適用法規顯有錯誤。又原審之抗告
    裁定中第一頁末行第二頁第一行載「殊不容於裁定程序中認
    為與石塔法之法關係無涉之抗告理由」，究何所指等語。
三、按對於抗告法院之裁定再為抗告，僅得以其適用法規顯有錯
    誤為理由，並經原法院之許可者為限。前項許可，以原裁定
    所涉及之法律見解具有原則上之重要性者為限。非訟事件法
    第45條第3項、第4項定有明文。經查，原法院以97年9 月30
    日97年度審抗字第67號裁定駁回抗告人之抗告，係審酌抗告
    人提出之抗告理由後，以抗告無理由予以駁回，並非以抗告
    人未表明抗告理由，未裁定命補正而予以駁回。抗告人提起
    再抗告指摘原法院未命補正抗告理由係適用法規錯誤云云，
    係非有據。是以，原裁定以無適用法規顯有錯誤之情形，亦
    無所涉及之法律見解具有原則上重要性之情事，因認其再抗
    告不應許可，逕以裁定駁回之，經核於法並無違誤。抗告意
    旨仍執前詞指摘原裁定不當，聲明廢棄，為無理由，應予駁
    回。
四、抗告人稱原裁定第一頁末行記載語句不明乙節，經查無該語
    句之記載，且與適用法規錯誤與否無涉，附此說明。
五、據上論結，本件抗告為無理由，爰裁定如主文。
中    華    民    國    97    年    12    月    8     日
                    民事第二庭
                        審判長法  官  吳謙仁
                              法  官  蘇瑞華
                              法  官  李瓊蔭
正本係照原本作成。
中    華    民    國    97    年    12    月    9     日
                              書記官  王才生


司法院資訊處製作；財團法人民間司法改革基金會備份。
